臺灣宜蘭地方法院刑事判決
111年度易字第26號
公  訴  人  臺灣宜蘭地方檢察署檢察官
被      告  林省谷



上列被告因竊盜案件，經檢察官薛植和提起公訴（110年度偵字
第3229、3575號），嗣於本院準備程序進行中，被告就被訴事實
為有罪之陳述，經本院裁定進行簡式審判程序，判決如下：
    主  文
林省谷竊盜，處拘役貳拾伍日，如易科罰金，以新臺幣壹仟元折
算壹日。未扣案之犯罪所得高筠涵之國民身分證、駕駛執照及陳
秉鋐之國民身分證、全民健保卡各壹張，均沒收之，於全部或一
部不能沒收或不宜執行沒收時，各追徵其價額；又竊盜，處拘役
貳拾伍日，如易科罰金，以新臺幣壹仟元折算壹日；又竊盜，處
拘役貳拾伍日，如易科罰金，以新臺幣壹仟元折算壹日。應執行
拘役伍拾日，如易科罰金，以新臺幣壹仟元折算壹日。
    犯罪事實
一、林省谷意圖為自己不法之所有，分別為下列行為：
  ㈠於民國109年8月30日下午4時30分許，在宜蘭縣礁溪鄉五峰旗
    風景區，因見高筠涵所管領並停放在該處之車牌號碼000-00
    00號普通重型機車置物箱未上鎖，徒手竊取高筠涵所管領並
    置放在該置物箱內之LV咖啡色側背包1個【內置有皮包1個、
    現金新臺幣（下同）4,100元、振興券1,700元、行動電話1
    支（廠牌：三星，型號：S20＋）、郵局金融卡1張、元大銀
    行信用卡1張、合作金庫銀行金融卡1張、高筠涵之國民身分
    證、駕駛執照各1張及陳秉鋐之國民身分證、全民健保卡各1
    張】得手。嗣因高筠涵發現遭竊而報警處理，為警調閱監視
    錄影畫面而循線查獲，始悉上情。
  ㈡於109年11月10日晚間10時57分許，在位於宜蘭縣○○鄉○○路0
    段00號之喜互惠超市礁溪店前，因見陳品甄所管領並停放在
    該處之車牌號碼000-0000號普通重型機車置物箱未上鎖，徒
    手竊取陳品甄所管領並置放在該置物箱內之現金11,500元得
    手。嗣因陳品甄發現遭竊而報警處理，為警調閱監視錄影畫
    面而循線查獲，始悉上情。
　㈢於109年11月10日晚間11時2分許，在位於宜蘭縣○○鄉○○路0段
    00號之喜互惠超市礁溪店前，因見呂瀚偉所管領並停放在該
    處之車牌號碼000-0000號普通重型機車置物箱未上鎖，徒手
    竊取呂瀚偉所管領並置放在該置物箱內之現金12,000元得手
    。嗣因呂瀚偉發現遭竊而報警處理，為警調閱監視錄影畫面
    而循線查獲，始悉上情。　
二、案經宜蘭縣政府警察局礁溪分局報告臺灣宜蘭地方檢察署檢
    察官偵查起訴。
    理  由
一、按簡式審判程序之證據調查，不受第159條第1項之限制，刑
    事訴訟法第273條之2定有明文。是依上開規定，於行簡式審
    判程序之案件，被告以外之人於審判外之陳述，除有其他不
    得作為證據之法定事由外，應認具有證據能力。查本件如下
    引用被告以外之人於審判外之陳述，因本案採行簡式審判程
    序，復無其他不得做為證據之法定事由，揆諸前揭說明，應
    認均具有證據能力，合先敘明。
二、前揭犯罪事實，業據被告林省谷於警詢、偵查及本院審理時
    坦承不諱（警礁偵字第1090022319號卷第1至4頁；警礁偵字
    第1090023388號卷第1至5頁；110年度偵字第3229號卷第31
    頁；本院卷第93頁、第101頁），核與證人即被害人高筠涵
    （警礁偵字第1090022319號卷第5至11頁）、陳品甄（警礁
    偵字第1090023388號卷第6至10頁）、呂瀚偉（警礁偵字第1
    090023388號卷第11至16頁）及證人吳憲生（警礁偵字第109
    0022319號卷第12至15頁）、林清枝（警礁偵字第109002338
    8號卷第17至19頁）於警詢中所證述之情節大致相符，復有
    搜索扣押筆錄及扣押物品目錄表2份（警礁偵字第109002231
    9號卷第16至20頁；警礁偵字第1090023388號卷第20至24頁
    ）、贓物認領保管單3份（警礁偵字第1090022319號卷第22
    頁；警礁偵字第1090023388號卷第26至27頁）、監視錄影擷
    取畫面27張（警礁偵字第1090022319號卷第23至25頁；警礁
    偵字第1090023388號卷第31至42頁）及照片8張（警礁偵字
    第1090022319號卷第26頁；警礁偵字第1090023388號卷第28
    至30頁）附卷可按。綜上事證參互析之，足認被告自白與事
    實相符，本案事證明確，被告犯行堪以認定，應予依法論科
    。
三、核被告所為，均係犯刑法第320條第1項竊盜罪。被告所犯上
    開3罪間，犯意各別，行為互殊，應予分論併罰。爰審酌被
    告前於民國107年間，因違反毒品危害防制條例等案件，經
    臺灣臺北地方法院以107年度聲字第706號裁定應執行有期徒
    刑1年8月確定；又於107年間，因違反毒品危害防制條例等
    案件，經臺灣新北地方法院以107年度聲字第1905號裁定應
    執行有期徒刑1年確定，經與前揭裁定應執行有期徒刑1年8
    月部分接續執行，於108年3月20日縮短刑期假釋出監，並於
    108年12月5日假釋期滿未經撤銷假釋，所餘刑期以已執行論
    ，其於前案有期徒刑執行完畢後，5年以內故意再犯本件有
    期徒刑以上之罪，及另有詐欺犯罪科刑前案紀錄，有臺灣高
    等法院被告前案紀錄表1份在卷可稽，品行非無可議，及其
    因一時貪念，乘人不注意之際，以上揭方式竊取他人財物而
    侵害他人財產法益之犯罪動機、目的及手段，復考量其所竊
    取之財物分別為現金4,100元、振興券1,700元、行動電話1
    支（廠牌：三星，型號：S20＋）、郵局金融卡1張、元大銀
    行信用卡1張、合作金庫銀行金融卡1張、高筠涵之國民身分
    證、駕駛執照各1張及陳秉鋐之國民身分證、全民健保卡各1
    張；現金11,500元；現金12,000元，且其中現金4,100元、1
    1,500元、12,000元，已分別由被害人高筠涵、陳品甄、呂
    瀚偉領回在案，有贓物認領保管單3份在卷可稽，犯罪所生
    損害尚非至鉅，並兼衡其家庭經濟情形為勉持之生活狀況，
    國中畢業之智識程度，暨犯後已知坦承犯行，且業與被害人
    等達成和解，除被害人等已領回之贓物部分以外，另分別賠
    償78,700元、1萬元、1萬元與被害人高筠涵、陳品甄、呂瀚
    偉，有和解書3份在卷可稽（警礁偵字第1090022319號卷第2
    7頁；警礁偵字第1090023388號卷第44至45頁），態度尚佳
    等一切情狀，分別量處如主文所示之刑，並均諭知如易科罰
    金之折算標準，併綜合審酌被告所犯各罪反映出之人格特性
    與犯罪傾向、刑罰暨定應執行刑之規範目的、所犯各罪間之
    關聯性及所侵害之法益與整體非難評價等面向，並兼衡公平
    、比例、刑罰經濟及罪刑相當原則，依法定其應執行之刑及
    諭知如易科罰金之折算標準。至未扣案之高筠涵之國民身分
    證、駕駛執照及陳秉鋐之國民身分證、全民健保卡各1張，
    係屬於被告如犯罪事實欄一㈠所示部分之犯罪所得，且為避
    免被告持以或轉由他人供另案犯罪所用，應依刑法第38條之
    1第1項前段、第3項之規定，均宣告沒收之，於全部或一部
    不能沒收或不宜執行沒收時，各追徵其價額。另按宣告前二
    條之沒收或追徵，有過苛之虞、欠缺刑法上之重要性、犯罪
    所得價值低微，或為維持受宣告人生活條件之必要者，得不
    宣告或酌減之，刑法第38條之2第2項定有明文。查未扣案之
    LV咖啡色側背包1個、皮包1個、振興券1,700元、行動電話1
    支（廠牌：三星，型號：S20＋）、郵局金融卡1張、元大銀
    行信用卡1張、合作金庫銀行金融卡1張，固係屬於被告如犯
    罪事實欄一㈠所示部分之犯罪所得，惟上開財物非屬違禁物
    ，且本院審酌被告業已賠償被害人高筠涵所受損害78,700元
    ，有和解書1份存卷可查，若仍予宣告沒收恐難符合憲法比
    例原則之保障意旨，應認宣告沒收或追徵有過苛之虞，爰不
    予宣告沒收；按犯罪所得已實際合法發還被害人者，不予宣
    告沒收或追徵，刑法第38條之1第5項定有明文。查本件被告
    犯罪所得現金、4,100元、11,500元、12,000元，已實際合
    法發還與被害人等，有贓物認領保管單3份存卷可查，亦不
    予宣告沒收，附此敘明。
據上論斷，應依刑事訴訟法第273條之1第1項、第299條第1項前
段，刑法第320條第1項、第41條第1項前段、第51條第6款、第38
條之1第1項前段、第3項，刑法施行法第1條之1第1項，判決如主
文。
本案經檢察官吳志成到庭執行職務。
中　　華　　民　　國　　111 　年　　4 　　月　　28　　日
                  刑事第二庭  法  官  劉致欽  
以上正本證明與原本無異。
如不服本判決，應於收受送達後20日內向本院提出上訴書狀，並
應敘述具體理由。其未敘述上訴理由者，應於上訴期間屆滿後20
日內向本院補提理由書（均須按他造當事人之人數附繕本）「切
勿逕送上級法院」。
                              書記官  魏翊洳
中　　華　　民　　國　　111 　年　　4 　　月　　28　　日
附錄本案論罪科刑法條：
中華民國刑法第320條
意圖為自己或第三人不法之所有，而竊取他人之動產者，為竊盜
罪，處5年以下有期徒刑、拘役或50萬元以下罰金。
意圖為自己或第三人不法之利益，而竊佔他人之不動產者，依前
項之規定處斷。
前二項之未遂犯罰之。